臺灣高雄地方法院刑事判決　　　　　　　　　　　　九十三年度訴字第一四三六號
　　公　訴　人　臺灣高雄地方法院檢察署檢察官
　　被　　　告　乙○○原名許.
右列被告因違反毒品危害防制條例案件，茲經檢察官提起公訴（九十三年度核退毒偵
字第七○號、九十三年度毒偵字第二一四五號），並經本院合議庭裁定由受命法官獨
任進行簡式審判程序，本院判決如左：
    主  文
乙○○連續施用第一級毒品，處有期徒刑捌月，扣案之第一級毒品海洛因貳包（各包
均淨重零點壹柒公克），殘留第一級毒品海洛因之注射針筒貳支，均沒收銷燬之，另
扣案之注射針筒支，均沒收；又連續施用第二級毒品，處有期徒刑肆月，扣案之第
二級毒品甲基安非他命壹包（驗後毛重零點貳公克），殘留第二級毒品甲基安非他命
之吸食器壹組（含吸管壹支及玻璃球壹個），均沒收銷燬之。應執行有期徒刑拾月，
扣案之第一級毒品海洛因貳包（各包均淨重零點壹柒公克），第二級毒品甲基安非他
命壹包（驗後毛重零點貳公克），殘留第一級毒品海洛因之注射針筒貳支，殘留第二
級毒品甲基安非他命之吸食器壹組（含吸管壹支及玻璃球壹個），均沒收銷燬之，注
射針筒支，均沒收。
    事  實
一、乙○○（原名許盟弘）前於民國八十八年間，因施用毒品案件，經臺灣臺南地方
    法院以八十八年度毒聲字第一八四六號、第二四二七號裁定送觀察、勒戒後，認
    無繼續施用毒品之傾向，由臺灣臺南地方法院檢察署檢察官於八十八年七月十五
    日，以八十八年度營偵字第九九七號、八十八年度偵字第八六八九號為不起訴處
    分，並於八十八年七月二十五日觀察、勒戒執行完畢，而自臺灣臺南看守所附設
    勒戒處所釋放。詎乙○○仍不知悔改，竟於觀察、勒戒執行完畢釋放後五年內，
    復分別基於施用第一級毒品及第二級毒品之概括犯意，連續自九十三年二月中旬
    某日起，至同年四月二十三日晚上某時止，分別在其位於高雄縣永安鄉○○村○
    ○路光明九巷七六號住處及其他不詳處所，以針筒注射方式，施用第一級毒品海
    洛因多次，而將第二級毒品甲基安非他命（起訴書誤載為安非他命）置於玻璃球
    內予以燒烤後，吸食含有甲基安非他命成分煙氣之方式，施用第二級毒品甲基安
    非他命多次。嗣為警於九十三年三月三十一日二十三時許，在高雄縣仁武鄉○○
    路查獲，並扣得第一級毒品海洛因一包（淨重○‧一七公克）、第二級毒品甲基
    安非他命一包（驗後毛重○‧二公克）、殘留第一級毒品海洛因之注射針筒二支
    、殘留第二級毒品甲基安非他命之吸食器一組（含吸管一支及玻璃球一個），復
    為警於同年四月二十四日二十三時許，在高雄縣岡山鎮○○○路一五一號前查獲
    ，並扣得第一級毒品一包（淨重○‧一七公克），以及乙○○所有而供施用第一
    級毒品所用之注射針筒三支。
二、案經高雄縣政府警察局移送及高雄縣政府警察局岡山分局報告臺灣高雄地方法院
    檢察署檢察官偵查起訴。
    理  由
一、本件被告乙○○所犯係死刑、無期徒刑、最輕本刑為三年以上有期徒刑以外之罪
    ，其於準備程序中就被訴事實為有罪之陳述，經本院告知簡式審判程序之旨，並
    聽取公訴人及被告意見後，合議庭裁定由受命法官獨任進行簡式審判程序，合先
    敘明。
二、經查：
  (一)右揭犯罪事實，業據被告於本院審理時承稱：伊自九十三年二月中旬開始施用毒
    品，最後一次是同年四月二十三日晚間，伊平均每日均施用第一級毒品一次，而
    較少施用第二級毒品，而伊於九十三年三月三十一日及同年四月二十四日為警查
    獲當天，均未施用第二級毒品等語不諱，而被告先後於九十三年三月三十一日及
    同年四月二十四日，為警查獲時所採之尿液檢體，均先送高雄縣政府衛生局以免
    疫學分析法（ＥＩＡ）及毒物層析法（ＴＯＸＩ—ＬＡＢ）檢驗結果，均呈現嗎
    啡陽性反應，其中一次並呈現甲基安非他命陽性反應後，復送高雄醫學大學附設
    中和紀念醫院，以免疫學分析法（ＥＩＡ）及氣相層析質譜儀法（ＧＣ／ＭＳ）
    方法檢驗結果，亦均呈現嗎啡及可待因陽性反應，此有高雄縣政府衛生局九十三
    年四月十二日九三煙檢字第五七五號煙毒尿液檢驗成績書暨高雄縣警察局保安警
    察隊偵辦煙毒、麻藥案件嫌疑人尿液採證代碼對照表（代號保字○一九號）、九
    十三年五月六日九三煙檢字第七八四號煙毒尿液檢驗成績書暨高雄縣政府警察局
    岡山分局刑事組偵辦毒品案件嫌犯尿液尿液採證檢驗對照表（代號岡刑—○○二
    號）、高雄醫學大學附設中和紀念醫院九十三年七月五日（報告編號九三○七—
    二三號）、九十三年七月十三日（報告編號九三○七—七五號）濫用藥物尿液檢
    驗報告各一份附卷可稽；而扣得疑似第一級毒品海洛因之白色粉末二包，經送法
    務部調查局鑑驗結果，確係第一級毒品海洛因無訛（各包均淨重○‧一七公克）
    ，有該局九十三年五月十二月調科壹字第二二○○一七一一○號及九十三年七月
    二日調科壹字第二二○○一七三七二號鑑定通知書二紙在卷可參，扣案疑似第二
    級毒品甲基安非他命之晶體一包，經送高雄醫學大學附設中和紀念醫院鑑定結果
    ，確係第二級毒品甲基安非他命無誤（驗後毛重○‧二公克），有該醫院九十三
    年八月三日（報告編號九三○七—四二四號）檢驗報告一紙附卷可佐，另被告於
    九十三年三月三十一日為警查獲而扣案之注射針筒二支及吸食器一組（含吸管一
    支及玻璃球一個），經送前揭高雄醫學大學檢驗結果，該注射針筒二支確殘留第
    一級毒品海洛因成分，而吸食器一組則殘留第二級毒品甲基安非他命成分，亦有
    該醫院九十三年七月五日（報告編號：九三○六—三七九號、九三○六—三八○
    號）檢驗報告二紙在卷可攷，足認被告確有連續施用第一級毒品海洛因及第二級
    毒品甲基安非他命之犯行。
  (二)高雄縣政府衛生局九十三年四月十二日九三煙檢字第五七五號煙毒尿液檢驗成績
    書，雖然顯示被告於九十三年三月三十一日為警查獲時所採集之尿液檢體，呈現
    第二級毒品甲基安非他命陽性反應，然被告否認其為警查獲當日曾施用第二級毒
    品甲基安非他命，而該日為警查獲所採集之尿液檢體，經送高雄醫學大學附設中
    和紀念醫院覆驗結果，並未呈現甲基安非他命陽性反應，已如前述，由於高雄醫
    學大學附設中和紀念醫院係採用免疫學分析法（ＥＩＡ）及氣相層析質譜儀法（
    ＧＣ／ＭＳ）方法檢驗，而氣相層析質譜儀法檢驗結果之精確度，接近百分之百
    ，相較於高雄縣政府衛生局採用精確度較差之免疫學分析法（ＥＩＡ）及毒物層
    析法（ＴＯＸＩ—ＬＡＢ），自應採信高雄醫學大學附設中和紀念醫院之覆驗結
    果。又被告於九十三年三月三十一日及同年四月二十四日為警採集之尿液檢體，
    經送高雄醫學大學附設中和紀念醫院鑑驗結果，均只呈現嗎啡及可待因陽性反應
    ，而未呈現甲基安非他命陽性反應，有該醫院九十三年七月五日（報告編號九三
    ○七—二三號）、九十三年七月十三日（報告編號九三○七—七五號）濫用藥物
    尿液檢驗報告共二份附卷可參，審酌被告本院審理時供稱：伊自九十三年二月中
    旬開始施用毒品，最後一次是同年四月二十三日晚間，伊很少施用第二級毒品，
    且伊於九十三年三月三十一日及同年四月二十日為警查獲當天，均未施用第二級
    毒品等語，堪認高雄醫學大學附設中和紀念醫院上開二份尿液檢驗報告，僅能證
    明被告為警查獲當日及回溯二十四小時內，未曾施用第二級毒品，尚法否定被告
    於其他時間施用第二級毒品甲基安非他命之事實。再參以被告為警查獲扣案之吸
    食器一組（含吸管一支及玻璃球一個），確實殘留有第二級毒品甲基安非他命成
    分，亦有該醫院九十三年七月五日（報告編號：九三○六—三八○號）檢驗報告
    一紙在卷可佐，是被告自白連續施用第二級毒品甲基安非他命等語，核與扣案之
    證據相符，而堪認定。
  (三)被告前於八十八年間，因施用毒品案件，經臺灣臺南地方法院以八十八年度毒聲
    字第一八四六號、第二四二七號裁定送觀察、勒戒後，認無繼續施用毒品之傾向
    ，由臺灣臺南地方法院檢察署檢察官於八十八年七月十五日，以八十八年度營偵
    字第九九七號、八十八年度偵字第八六八九號為不起訴處分，並於八十八年七月
    二十五日觀察、勒戒執行完畢，而自臺灣臺南看守所附設勒戒處所釋放等情，有
    臺灣高等法院被告全國前案紀錄表、臺灣高雄地方法院檢察署刑案資料查註紀錄
    表各一份在卷可攷，是被告自九十三年二月中旬某日起，至同年四月二十三日晚
    間某時止，連續施用第一、二級毒品之行為，既然係在八十八年七月二十五日強
    制戒治執行完畢後，五年內再犯毒品危害防制條例第十條第一項及同條第二項之
    罪，應依毒品危害防制條例第二十三條第二項之規定，予以追訴、處罰。
三、核被告所為，係犯毒品危害防制條例第十條第一項之施用第一級毒品罪、同條例
    第十條第二項之施用第二級毒品罪。被告持有第一、二級毒品後進而施用，其持
    有之低度行為均應為施用之高度行為所吸收，故均不另論其持有毒品罪。而被告
    自九十三年二月中旬某日起，至同年四月二十三日晚間某時止，先後多次施用第
    一、二級毒品之行為，時間緊接，犯罪構成要件相同，顯係分別基於概括之犯意
    反覆為之，為連續犯，均應依刑法第五十六條之規定以一罪論處，並應依法加重
    其刑。被告所犯上開連續施用第一級毒品及連續施用第二級毒品二罪之間，犯意
    各別，行為互殊，應予分論併罰。爰審酌被告前因施用毒品經觀察、勒戒之程序
    後後，仍不知悛悔，不思戒除惡習，竟再次施用毒品自戕其身，顯然缺乏戒絕毒
    品之決心，有再入監矯治必要，惟其行為尚未害及他人及其犯後坦承犯行，態度
    尚稱良好等一切情狀，量處如主文所示之刑，並定其應執行之刑。至於扣案之第
    一級毒品海洛因二包（各包均淨重○‧一七公克）、第二級毒品甲基安非他命一
    包（驗後毛重○‧二公克），均應依毒品危害防制條例第十八條第一項規定宣告
    沒收銷燬之，而送鑑耗損之海洛因粉末及甲基安非他命晶體，既已滅失，自無庸
    再予宣告沒收銷燬之必要；另被告於九十三年三月三十一日為警查獲而扣案之注
    射針筒二支及吸食器一組（含吸管一支及玻璃球一個），既均經驗出分別殘存第
    一級毒品海洛因及第二級毒品甲基安非他命，客觀上顯無法將殘存毒品自注射針
    筒及吸食器析離，而均屬違禁物，亦均應依毒品危害防制條例第十八條第一項規
    定沒收銷毀之；此外，被告於九十三年四月二十四日為警查獲而扣案之注射針筒
    三支，均為被告所有，且係供被告施用第一級毒品所用之物，業據被告於本院審
    理時供明在卷，是扣案之上開針筒三支，雖未經驗出第一級毒品海洛因成分，有
    高雄醫學大學附設中和紀念醫院九十三年七月二十日（報告編號：九三○七—一
    三二號）檢驗報告一紙在卷可參，仍爰依刑法第三十八條第一項第二款，均宣告
    沒收之。末查，被告於警詢時，固均坦承施用毒品之犯行，然於九十三年四月二
    十五日檢察官偵訊時，則矢口否認施用毒品之犯行，此有警詢筆錄二份及偵訊筆
    錄一份附卷可憑，足認被告並無接受裁判之意思，是被告於本院審理時，雖一再
    供稱：扣案之第一、二級毒品、注射針筒及吸食器等物品，均是伊自動告知警方
    ，否則警方無法查獲本件施用毒品犯行云云，縱係屬實，亦不符合自首之要件，
    而不得刑法第六十二條之規定減輕其刑，附此敘明。
據上論斷，應依刑事訴訟法第二百七十三條之一第一項、第二百九十九條第一項前段
，毒品危害防制條例第二十三條第二項、第十條第一項、第二項、第十八條第一項，
刑法第十一條前段、第五十六條、第五十一條第五款、第三十八條第一項第二款，判
決如主文。
本案經檢察官甲○○到庭執行職務。
中      華      民      國      九十三    年    八    月      三十一    日
                                    臺灣高雄地方法院刑事第十一庭
                                            法  官  高增泓
右正本證明與原本無異。
如不服本判決，應於送達後十日內，向本院提出上訴狀。
                    書記官  林慧芬
中      華      民      國      九十三    年    八    月      三十一    日
附錄本案論罪科刑法條：
毒品危害防制條例第十條
施用第一級毒品者，處六月以上五年以下有期徒刑。
施用第二級毒品者，處三年以下有期徒刑。
